# 长期股权投资，固定资产减值准备

提问人：shixiaoche 时间：2018-01-10 16:03:40
A公司 2017 年 6 月 30 日因其他公司对其增资需要进行资产评估 1.其对联营企业长期股权投资账面价值 100 万元，评估价值 70 万元；
2.固定资产账面价值 10 万元，评估价值 7 万元。 A公司根据评估结果确认了资产减值准备30+3=33万元。 另外A公司对其投资的联营企业打算长期持有并可能收购为子公司 发生减值部分固定资产属于公司必要设备 也为打算近期出售或处置 剩余使用年限 6 年问:公司是否需要对这两项减值计提递延所得税资产？ 借:递延所得税资产 33×0.25=8.25 贷:所得税费用 8.25

回答人：chenyiwei
首先要考虑这两项资产用什么方法评估减值的？如果成本法评估减值而其自身（或其所属的资产组）按收益法评估未减值，则不应计提减值准备。 其次，如果需要计提减值准备，则针对资产减值准备的递延所得税资产确认问题请参考《瑞华研究2010~2016汇编》
之“问题2-3-1（就计提资产减值准备所导致的暂时性差异确认递延所得税资产时应考虑的因素）”。

提问人：shixiaoche 时间：2018-01-11 10:29:23
@chenyiwei 陈老师看了瑞华研究如果两项减值的资产近期都不会出售和处置 也就无法确定暂时性差异近期能转会所以不需要计提递延所得税资产

回答人：chenyiwei
也可以。